# 请教陈老师，关于无偿划转

提问人：Alisa_wang 时间：2012-01-11 17:33:21
1 、国资委拟将某央企A（全民所有制企业）的部分资产转让给B央企（有限公司），然后由B公司对A企业投资。即A企业的股东变为国资委与B公司持股。目前无偿划转的方式，是否允许直接把国资委对A企业的投资的一部分划转给B公司？还是必须将A公司资产如固定资产、某子公司的长期投资等划转给B，再由B投进来？ 2 、如果A拟上市，把A的子公司划给B，过一段时间再投进来，A公司对B公司的投资可以模拟连续持有吗？如果不能，是否对上市构成障碍 3 、如果A企业有部分资产有瑕疵，由国资委划给B公司，可否追溯调整，视同以前年度均不存在。

回答人：chenyiwei
这种大型国企重组上市的问题很复杂，很多问题需要个案分析。仅仅依靠你说的这些简单信息是无法进行分析和得出结论的。